臺灣高等法院刑事判決
110年度上易字第361號
上  訴  人  臺灣桃園地方檢察署檢察官
上  訴  人  
即  被  告  陳萬欽

選任辯護人  李宜光律師
上列上訴人等因被告傷害等案件，不服臺灣桃園地方法院109年
度易緝字第23號，中華民國109年11月25日第一審判決（起訴案
號：臺灣桃園地方檢察署97年度少連偵字第147號），提起上訴
，本院判決如下：
    主  文
上訴駁回。
    事實及理由
一、經本院審理結果，認第一審以上訴人即被告丙○○犯刑法第35
    4條毀損他人物品罪，復因累犯加重其刑，判處有期徒刑1年
    ，認事用法及量刑均無不當，應予維持，並引用第一審判決
    書記載之事實、證據及理由（如附件）
二、檢察官上訴意旨略以：原審就被告所犯毀損罪部分與之共犯
    中有少年鍾○○，未依兒童及少年福利法第70條第1項前段加
    重其刑，有認事用法之違誤。再者，就告訴人受有傷害部分
    ，被告既糾眾前往砸店，對於多數人在擁擠、混亂中以器械
    四處搗毀器具，可能造成被害人乙○○、丁○○、甲○○因躲避不
    及受有傷害，亦有可能因同案共犯人多勢眾，為遂行砸店犯
    行而需控制現場人員或排除阻攔，進而持棍棒傷害在場之人
    ，且被告係因其轟炸機PUB遭人砸店而懷疑936PUB之人所為
    而糾集同案被告及其他共犯前往936PUB聚集，故被告可預見
    之可能而具備不確定之傷害故意，被告與下手實施傷害之共
    犯間應有犯意聯絡，原審未審酌即此，有認事用法之違誤。
三、被告上訴意旨略以：被告前因犯毀棄損壞等罪，經原審以92
    年度訴字第1489號判決有期徒刑3月，嗣於五年再犯本案毀
    損罪刑度量處有期徒刑1年，為前案之4 倍，量刑顯然過重
    ；再者，依同案共同正犯之量刑有2項加重事由，惟量刑輕
    於僅有一項加重事由之被告，顯於公平原則、比例原則及罪
    刑相當原則有悖。此外，被告從大陸地區主動回台投案，願
    意接受司法審判及制裁的態度，實應給予被告自新及使其得
    照顧高齡老母、陪伴家人之機會，應予以從輕量刑。
四、經查：
　㈠原審被告被訴傷害無罪部分
　⒈原審依調查證據之結果，認為告訴人丁○○於警詢明確表示員
    警提供之照片並非持刀傷伊之人（見少連偵卷第53頁），於
    偵訊時亦證稱：其並沒有看到拿鐮刀的人的臉，因為他是砍
    其的背部等語（見少連偵字卷第176 頁）；證人即告訴人乙○○於警詢時，經警方提供照片供其指認，無法指出係何人對
    其實施傷害行為（見少連偵字卷第56頁）；證人即告訴人甲○○於警詢時經警方提供照片供其指認，卻無法指認係何人對
    其實施傷害行為（見少連偵卷第62頁），於偵訊時更證稱：
    因為PUB 很黑，其不知道本案被告等6 人之中有無拔刀之人
    ，警察給予其指認之照片中亦無當天拿鐵棒之人等語（見偵
    卷第174 頁）；證人即「936PUB」員工簡欣怡於偵訊時，經
    檢察官提示丙○○等6 人照片時，表示無法指認（見偵卷第15
    3 頁）；證人即「936PUB」店長羅振坪於警詢時證稱：現場
    有監視系統但無錄影設備，當時整修中並未對外營業，不知
    道為何有人突然砸店（見少連偵卷第68頁），於偵訊時證述
    ：因當時太亂，認不出來是何人等語（見少連偵卷第159 頁
    ）。是依上開證人之證述，其等或因於案發當時燈光昏暗，
    或因事發突然，致均無法具體指認持棍棒或刀械傷害告訴人
    乙○○、丁○○、甲○○之人是否為被告丙○○與其他5 人，即難遽
    認被告丙○○與其他5 人即為下手實施傷害行為之人。
  ⒉再證人即同案被告黃書庭、彭彥銓、姜義行、吳木生、邱佳
    政、少年鍾○○於警詢時均僅自白其等僅約好一同至「936P
    UB」砸店、毀損之事實，而否認有何以所持器械攻擊乙○○
    、丁○○、甲○○等人之傷害犯意聯絡（見少連偵卷第20頁
    、第26至27頁、第34頁、第39至40頁、第45頁、第50至51頁
    ），核與被告於警詢供稱：其係叫彭彥銓等人前往砸店，沒
    有要他們傷害等情（見少連偵字卷第7 頁）相符。是尚難認
    被告丙○○以電話指示邱佳政、吳木生召集黃書庭、彭彥銓、
    姜義行、少年鍾○○等人前往「936PUB」時，被告丙○○與其5 
    人間即有傷害之犯意聯絡。
  ⒊檢察官上訴所指被告丙○○與下手實施傷害之人具有不確定故
    意之犯意聯絡，惟此部分並未舉證以實其說，檢察官所稱對
    於多數人在擁擠、混亂中以器械四處搗毀器具，造成被害人
    因躲避不及受有傷害或為遂行砸店犯行進而持棍棒傷害在場
    之人，均與告訴人案發當時傷害之情況係遭人直接持器械傷
    害有違，故檢察官所認定被告具有可預見之可能而具備不確
    定傷害故意之前提並不存在，檢察官未能提出被告丙○○與下
    手實施傷害之人具有犯意聯絡及行為分擔，原審就此部分為
    被告丙○○無罪之諭知，並無違誤。
　㈡原審就被告所犯毀損罪未依法加重部分
　　按被告行為後，「兒童及少年福利法」於100 年11月30日修
    正公布名稱為「兒童及少年福利與權益保障法」，並將修正
    前之兒童及少年福利法第70條規定，移至兒童及少年福利與
    權益保障法第112 條，其構成要件為「成年人教唆、幫助或
    利用兒童及少年犯罪或與之共同實施犯罪或故意對其犯罪者
    ，加重其刑至二分之一。」係以年齡作為加重刑罰之要件，
    雖不以行為人明知有其年齡要件為必要，然仍須具有不確定
    故意，始有適用。查被告於行為時固為成年人，並與少年鍾
    ○○共犯毀損他人物品罪，惟被告否認其知悉鍾○○為少年（見
    原審易緝卷第212 頁），而少年鍾○○於警詢時亦證稱：其與
    被告不熟等語明確（見少年偵卷第50頁）。是尚無從認定被
    告知悉其係與少年共同實施犯罪，此外，卷內亦無其他具體
    事證可證被告為本案犯行時，就共犯中含有少年乙節有所認
    知，檢察官亦未舉證被告具有不確定故意，本件自應無其行
    為時之兒童及少年福利法第70條第1項前段之適用。
　㈢原審就被告所犯毀損罪量刑部分
　　按量刑之輕重本屬法院依職權裁量之事項，亦即法官在有罪
    判決時如何量處罪刑，甚或是否宣告緩刑，係實體法賦予審
    理法官就個案裁量之刑罰權事項，準此，法官行使此項裁量
    權，自得依據個案情節，參酌刑法第57條各款例示之犯罪情
    狀，於法定刑度內量處被告罪刑；除有逾越該罪法定刑或法
    定要件，或未能符合法規範體系及目的，或未遵守一般經驗
    及論理法則，或顯然逾越裁量，或濫用裁量等違法情事以外
    ，自不得任意指摘其量刑違法。且法院對於被告為刑罰裁量
    時，必須以行為人之罪責為依據，而選擇與罪責程度相當之
    刑罰種類，並確定與罪責程度相稱之刑度，縱使基於目的性
    之考量，認定有犯罪預防之必要，而必須加重裁量時，亦僅
    得在罪責相當性之範圍內為加重，不宜單純為強調刑罰之威
    嚇功能，而從重超越罪責程度為裁判，務求「罪刑相當」。
    經查，被告前因①因違反麻醉藥品管理條例，經法院判決處
    刑，原經假釋核准出監，惟其後假釋遭撤銷，應執行殘刑有
    期徒刑5 月24日；②因違反毒品危害防制條例，經原審法院
    以92年度壢簡字第942 號判決判處有期徒刑5 月確定；③因
    違反槍砲彈藥刀械管制條例、毀棄損壞、偽造文書等案件，
    經原審法院以92年度訴字第1489號判決分別判處有期徒刑1 
    年2 月，併科罰金3 萬元、3 月、4 月，有期徒刑部分應執
    行有期徒刑1 年7 月確定，上開①②③之罪刑經接續執行，有
    期徒刑部分於95年3 月28日執行完畢，其於有期徒刑執行完
    畢後，5 年以內故意再犯本案有期徒刑以上之罪，為累犯，
    衡以其構成累犯之前案已包含毀損案件，竟未能悔改，再犯
    本案相同之犯行，其不思尊重他人財產權之心態，至為明顯
    ，依刑法第47條第1 項規定加重其刑，復審酌被告懷疑自己
    經營之酒吧遭人砸毀，不思尋求正當法律途徑救濟，竟率然
    邀集多人持器械前往「936PUB」毀損他人物品，侵害他人財
    產法益，惡性非輕、手段惡劣、所損害物品甚多，造成告訴
    人所受之損失更高達57萬元，並斟酌被告之素行、智識程度
    、生活狀況、犯罪動機、犯後態度等一切情狀，量處有期徒
    刑一年。原審於量刑時，已審酌刑法第57條各款所列情形予
    以綜合考量，復衡以被告坦承犯行及犯罪主導地位，造成器
    物毀損程度，經核與被告本案之罪責程度相當，難認量刑有
    何不當，就他案及同案共犯，亦無量刑顯失公平或違反比例
    原則、平等原則等情事，被告上訴猶指原判決量刑過重，要
    無理由。　
五、綜上所述，原判決之認事用法暨量刑，均無違誤。本件檢察
    官及被告之上訴，均無理由，應予駁回。
據上論斷，應依刑事訴訟法第368條、第373條，判決如主文。
本案經檢察官施清火到庭執行職務。
中　　華　　民　　國　　110 　年　　4 　　月　　28　　日
                  刑事第十二庭  審判長法　官  陳如玲
                                      法　官  郭惠玲
                                      法　官　廖建瑜
以上正本證明與原本無異。
不得上訴。
                                      書記官  邵佩均
中　　華　　民　　國　　110 　年　　4 　　月　　28　　日
附件
臺灣桃園地方法院刑事判決　　　109年度易緝字第23號
公　訴　人　臺灣桃園地方檢察署檢察官
被　　　告　丙○○
選任辯護人　李宜光律師
上列被告因傷害等案件，經檢察官提起公訴（97年度少連偵字第
147 號），本院判決如下：
    主  文
丙○○共同犯毀損他人物品罪，累犯，處有期徒刑壹年。被訴傷
害部分無罪。
    事  實
一、丙○○因其在桃園縣○○市（現改制為桃園市中壢區，下同
    ）○○路○○巷○○號○○ 樓經營之「轟炸機PUB 」遭人砸店，懷
    疑係在桃園縣○○市○○○街00號經營「936PUB」（起訴書誤載
    為「9361PUB 」）之人所為，竟共同基於毀損之犯意聯絡，
    於民國97年8 月31日凌晨0 時許，由丙○○以電話指示邱佳政
    、吳木生召集人手，邱佳政即駕駛自用小客車搭載黃書庭、
    姜義行、少年鍾○○（80年8 月生，姓名年籍均詳卷）等3 人
    ，彭彥銓亦駕駛自用小客車搭載吳木生，陸續前往「936PUB
    」，抵達該處後復由彭彥銓、姜義行持鐵棍，黃書庭、吳木
    生及少年鍾○○持木棍，邱佳政則持鐵鍬，撬開「936PUB」店
    門並砸毀監視器，再分頭以所持之器械搗毀店內物品，致「
    936PUB」店內大門電鎖1 個、大門與走廊隔間牆、走廊LED 
    燈組3 組、監視器及螢幕各1 臺、大理石吧檯1座、吧檯LE 
    D燈組12組、ACER筆記型電腦1 臺、微波爐1 臺、電視選台
    器1 個、櫃檯玻璃桌、櫃1 組、奇美32吋電視1臺、LED 燈
    光控制器1 臺、YAMAHA混音器1 臺、擴大機1 臺、軒尼詩XO
    洋酒9 瓶、軒尼詩VSOP洋酒17瓶、馬爹利名仕洋酒16瓶、蘇
    格登威士忌洋酒6 瓶、麥卡倫威士忌洋酒15瓶、約翰走路威
    士忌洋酒15瓶、各式玻璃杯、玻璃器皿、吧檯高腳椅7 張、
    高腳桌1 張、玻璃矮桌2 張、廁所玻璃洗臉盆1座、紅色造
    型燈箱3 個等物品損壞（以上總價值約新臺幣【下同】57萬
    1,920 元），足以生損害於「936PUB」之合夥人乙○○、丙○○
    （邱佳政、彭彥銓、姜義行，黃書庭、吳木生、少年鍾○○所
    涉毀損罪嫌，分別業經法院判決及少年法庭裁定確定）。
二、案經乙○○訴由桃園市政府警察局中壢分局移送臺灣桃園地
    方檢察署檢察官偵查起訴。
    理  由
甲、有罪部分：
壹、程序部分：
  ㈠本院以下所引用被告丙○○以外之人於審判外之陳述，檢察
    官、被告及辯護人於本院準備程序及審判期日中，均未對於
    其證據能力聲明異議（見本院易緝卷第213 頁、第230 至23
    5 頁），而視為同意該等證據具有證據能力，且本院審酌各
    該證據資料製作時之情況，亦無違法不當或證明力明顯過低
    之瑕疵，以之作為證據應屬適當，依刑事訴訟法第159 條之
    5 規定，認該等證據均具證據能力。
  ㈡至於本判決所引用之非供述證據部分，與本案均有關聯性，
    亦無證據證明係實施刑事訴訟程序之公務員以不法方式所取
    得，依刑事訴訟法第158 條之4 之反面解釋，當有證據能力
    ，本院復於審理時，提示並告以要旨，使檢察官、被告及辯
    護人充分表示意見，自得為證據使用。
貳、實體部分：
一、上揭事實，業據被告丙○○坦承不諱（見本院易緝卷第212
    頁、第237 頁），並據證人即同案被告黃書庭、彭彥銓、姜
    義行、吳木生、邱佳政、少年鍾○○於警詢時、證人即告訴
    人乙○○於警詢時、證人丁○○、姜建華、羅振坪、簡欣怡
    於警詢及偵訊時證述在卷（見少連偵卷第18至21頁、第25至
    27頁、第33至36頁、第38至41頁、第42至46頁、第48至51頁
    、第52至71頁、第151 至153 頁、第157 至159 頁、第172
    至176 頁），復有告訴人乙○○提出之「936PUB」遭毀損物
    品清單、現場照片、手機通聯紀錄及基地台位置存卷可稽（
    見少連偵卷第80至82頁、第93至148 頁），足認被告之自白
    與事實相符，堪以採信。本案事證明確，被告犯行堪予認定
    ，應依法論科。
二、論罪科刑
  ㈠查被告行為後，刑法第354 條規定雖於108 年12月25日經總
    統公佈修正，並自同年月27日起施行，惟查，修正前該條所
    定罰金數額原應依刑法施行法第1 條之1 第2 項前段規定提
    高為30倍，本次修法僅係將條文所定罰金數額調整換算後予
    以明定，為文字之修正，並無新舊法比較問題，應依一般法
    律適用原則，逕行適用裁判時法即現行刑法第354 條之規定
    處斷，合先敘明。
  ㈡是核被告所為，係犯刑法第354 條之毀損他人物品罪。被告
    與彭彥銓、邱佳政、黃書庭、姜義行、吳木生、少年鍾○○
    就本案毀損犯行，具有犯意聯絡、行為分擔，均為共同正犯
    。又其等基於共同毀損之犯意，於密切之時間為上開撬開「
    936PUB」店門、砸毀監視器、搗毀店內物品等毀損犯行，各
    行為之獨立性極為薄弱，依一般社會健全觀念，在時間差距
    上難以強行分開，於刑法評價上，應視為數個舉動之接續實
    行，而論以接續之一行為。
  ㈢另被告前①因違反麻醉藥品管理條例，經法院判決處刑，原
    經假釋核准出監，惟其後假釋遭撤銷，應執行殘刑有期徒刑
    5 月24日；②因違反毒品危害防制條例，經本院以92年度壢
    簡字第942 號判決判處有期徒刑5 月確定；③因違反槍砲彈
    藥刀械管制條例、毀棄損壞、偽造文書等案件，經本院以92
    年度訴字第1489號判決分別判處有期徒刑1 年2 月，併科罰
    金3 萬元、3 月、4 月，有期徒刑部分應執行有期徒刑1 年
    7 月確定，上開①②③之罪刑經接續執行，有期徒刑部分於
    95年3 月28日執行完畢，此有臺灣高等法院被告前案紀錄表
    附卷可查，其於有期徒刑執行完畢後，5 年以內故意再犯本
    案有期徒刑以上之罪，為累犯，衡以其構成累犯之前案已包
    含毀損案件，竟未能悔改，再犯本案相同之犯行，其不思尊
    重他人財產權之心態，至為明顯，縱依刑法第47條第1 項規
    定加重其刑，亦無罪刑不相當之情，與司法院釋字第775 號
    解釋意旨無違，爰依法加重其刑。至被告於行為時固為成年
    人，並與少年鍾○○共犯毀損他人物品罪，惟被告否認其知
    悉鍾○○為少年（見本院易緝卷第212 頁），而少年鍾○○
    於警詢時亦證稱：其與被告不熟等語明確（見少年偵卷第50
    頁）。是尚無從認定被告知悉其係與少年共同實施犯罪，此
    外，卷內亦無其他具體事證可證被告為本案犯行時，就共犯
    中含有少年乙節有所認知，自難逕行適用兒童及少年福利與
    權益保障法第112 條第1 項前段（即原少年事件處理法第85
    條第1 項）規定加重其刑。公訴意旨認被告有該規定之適用
    ，尚有誤會，附此敘明。
  ㈣爰審酌被告懷疑自己經營之酒吧遭人砸毀，不思尋求正當法
    律途徑救濟，竟率然邀集多人持器械前往「936PUB」毀損他
    人物品，侵害他人財產法益，惡性非輕、手段惡劣、所損害
    物品甚多，造成告訴人所受之損失更高達57萬元，並斟酌被
    告之素行、智識程度、生活狀況、犯罪動機、犯後態度等一
    切情狀，量處如主文所示之刑。
  ㈤另按供犯罪所用、犯罪預備之物或犯罪所生之物，屬於犯罪
    行為人者，得沒收之。但有特別規定者，依其規定。刑法第
    38條第2 項定有明文。次按除有其他特別規定者外，犯罪工
    具物必須屬於被告所有，或被告有事實上之處分權時，始得
    在該被告罪刑項下諭知沒收；至於非所有權人，又無共同處
    分權之共同正犯，自無庸在其罪刑項下諭知沒收（最高法院
    107 年度台上字第1109號判決意旨參照）。查供同案被告黃
    書庭、彭彥銓、姜義行、吳木生、邱佳政、少年鍾○○用以
    砸毀物品之鐵棍、木棍、鐵鍬等物品、雖均為供被告等人為
    本案毀損犯行所用之物，惟尚無證據可認被告本身就該等物
    品具有所有權或事實上處分權，爰均不在被告之罪刑項下宣
    告沒收，附此敘明。
乙、無罪部分：
一、公訴意旨略以：丙○○因「轟炸機PUB 」於97年8 月31日凌
    晨遭不詳之人砸毀，經其友人尾隨砸店之人，發現砸店之人
    前往「936PUB」，而將上情回報予丙○○，丙○○遂糾集被
    告彭彥銓、邱佳政、黃書庭、姜義行、吳木生、少年鍾○○
    及其餘姓名年籍不詳之成年男子多人，於97年8 月31日凌晨
    1 時30分許，前往「936PUB」，共同基於傷害犯意，毆打在
    場之乙○○、丁○○及甲○○等人，乙○○因此受有頭部外
    傷併腦震盪、頭部撕裂傷5 公分、臉部撕裂傷5 公分、四肢
    多處挫傷等傷害，丁○○受有背部及左膝多處切割傷、左上
    臂切割傷併肌肉斷裂、雙手切割傷併肌腱及神經斷裂等傷害
    ，甲○○受有頭部外傷併硬腦腦膜外出血、頭部撕裂傷15公
    分、臉部撕裂傷5 公分、四肢多處挫傷等傷害。因認被告另
    涉犯刑法第277 條第1 項之傷害罪嫌等語。
二、按犯罪事實應依證據認定之，無證據不得認定犯罪事實；不
    能證明被告犯罪者，應諭知無罪之判決，刑事訴訟法第154
    條第2 項、第301 條第1 項分別定有明文。又事實之認定，
    應憑證據，如未能發現相當證據，或證據不足以證明，自不
    能以推測或擬制之方法，為裁判基礎；且認定犯罪事實所憑
    之證據，雖不以直接證據為限，間接證據亦包括在內，然而
    無論直接證據或間接證據，其為訴訟上之證明，須於通常一
    般之人均不致有所懷疑，而得確信其為真實之程度者，始得
    據為有罪之認定，倘其證明尚未達到此一程度，而有合理之
    懷疑存在而無從使事實審法院得有罪之確信時，即應由法院
    為諭知被告無罪之判決。次按刑事訴訟法第161 條已於91年
    2 月8 日修正公佈，修正後同條第1 項規定：檢察官就被告
    犯罪事實，應負舉證責任，並指出證明之方法。因此，檢察
    官對於起訴之犯罪事實，應負提出證據及說服之實質舉證責
    任。倘其所提出之證據，不足為被告有罪之積極證明，或其
    闡明之證明方法，無從說服法官以形成被告有罪之心證，基
    於無罪推定之原則，自應為被告無罪判決之諭知（最高法院
    40年台上字第86號判例、76年台上字第4986號判例、92年台
    上字第128 號判例意旨參照）。
三、公訴意旨認被告涉有前揭傷害之犯行，無非係以被告於警詢
    之供述、證人即同案被告黃書庭、彭彥銓、姜義行、吳木生
    、邱佳政、少年鍾○○於警詢時、證人即告訴人乙○○於警
    詢時、證人即告訴人丁○○、姜建華於警詢及偵訊時、證人
    羅振坪、簡欣怡於警詢及偵訊時之證述，以及手機通聯紀錄
    及基地台位置、乙○○、丁○○、甲○○之診斷證明書等為
    主要論據。訊據被告堅決否認有傷害之犯行，辯稱：其等只
    有砸毀物品，但後來其他與乙○○有過節的人也到場，他們
    除了砸店還有打人，其並不知道現場會有人去打人等語。經
    查：
  ㈠乙○○、丁○○、甲○○3 人於97年8 月31日凌晨1 時30分
    許，在「936PUB」因遭他人砸店而受有前揭所載之傷勢，業
    據其等證述明確，並有相關之診斷證明書在卷可稽，此部分
    之事實固予認定。
  ㈡惟證人即告訴人丁○○於警詢明確表示員警提供之照片並非
    持刀傷伊之人（見少連偵卷第53頁），於偵訊時亦證稱：其
    並沒有看到拿鐮刀的人的臉，因為他是砍其的背部等語（見
    少連偵字卷第176 頁）；證人即告訴人乙○○於警詢時，經
    警方提供照片供其指認，無法指出係何人對其實施傷害行為
    （見少連偵字卷第56頁）；證人即告訴人甲○○於警詢時經
    警方提供照片供其指認，卻無法指認係何人對其實施傷害行
    為（見少連偵卷第62頁），於偵訊時更證稱：因為PUB 很黑
    ，其不知道本案被告等6 人之中有無拔刀之人，警察給予其
    指認之照片中亦無當天拿鐵棒之人等語（見偵卷第174 頁）
    ；證人即「936PUB」員工簡欣怡於偵訊時，經檢察官提示陳
    萬欽等6 人照片時，表示無法指認（見偵卷第153 頁）；證
    人即「936PUB」店長羅振坪於警詢時證稱：現場有監視系統
    但無錄影設備，當時整修中並未對外營業，不知道為何有人
    突然砸店（見少連偵卷第68頁），於偵訊時證述：因當時太
    亂，認不出來是何人等語（見少連偵卷第159 頁）。是依上
    開證人之證述，其等或因於案發當時燈光昏暗，或因事發突
    然，致均無法具體指認持棍棒或刀械傷害告訴人乙○○、羅
    崇德、甲○○之人是否為被告等6 人，即難遽認被告等6 人
    即為下手實施傷害行為之人。
  ㈢再證人即同案被告黃書庭、彭彥銓、姜義行、吳木生、邱佳
    政、少年鍾○○於警詢時均僅自白其等僅約好一同至「936P
    UB」砸店、毀損之事實，而否認有何以所持器械攻擊乙○○
    、丁○○、甲○○等人之傷害犯意聯絡（見少連偵卷第20頁
    、第26至27頁、第34頁、第39至40頁、第45頁、第50至51頁
    ），核與被告於警詢供稱：其係叫彭彥銓等人前往砸店，沒
    有要他們傷害等情（見少連偵字卷第7 頁）相符。是尚難認
    被告以電話指示邱佳政、吳木生召集黃書庭、彭彥銓、姜義
    行、少年鍾○○等人前往「936PUB」時，被告等6 人間即有
    傷害之犯意聯絡。
  ㈣綜上所述，檢察官所提出之事證尚不足以證明被告或其所邀
    集之同案被告黃書庭、彭彥銓、姜義行、吳木生、邱佳政、
    少年鍾○○等人有何傷害告訴人乙○○、丁○○、甲○○之
    犯行或被告與同案被告黃書庭、彭彥銓、姜義行、吳木生、
    邱佳政、少年鍾○○等人間有何傷害之犯意聯絡，故尚不足
    使本院達於通常一般之人均不致有所懷疑，而得確信被告另
    涉犯公訴意旨所指之傷害犯行，致使無從形成被告此部分有
    罪之確信，無法證明被告犯罪，依首揭法條規定及判例意旨
    之說明，自應就此部分為被告無罪之諭知。
據上論斷，應依刑事訴訟法第299 條第1 項前段、第301 條第1
項，刑法第28條、第354 條、第47條第1 項，刑法施行法第1 條
之1 第1 項，判決如主文。
本案經檢察官許曉微提起公訴，經檢察官郭書綺、黃鈺斐到庭執
行職務。
中    華    民    國   109    年    11    月    25    日
                  刑事第六庭  法  官  傅思綺
以上正本證明與原本無異。
如不服本判決應於收受判決後20日內向本院提出上訴書狀，並應
敘述具體理由。其未敘述上訴理由者，應於上訴期間屆滿後20日
內向本院補提理由書(均須按他造當事人之人數附繕本)「切勿逕
送上級法院」。
                              書記官  趙于萱
中    華    民    國   109    年    11    月    26    日